【裁判字號】    97,交簡上,1
【裁判日期】    970416
【裁判案由】    公共危險等
【裁判全文】
臺灣板橋地方法院刑事判決             97年度交簡上字第1號
上  訴  人  臺灣板橋地方法院檢察署檢察官
被      告  甲○○
上列上訴人因被告公共危險等案件，不服本院於民國96年10月15
日所為之96年度交簡字第1159號第一審判決（聲請簡易判決處刑
案號：96年度偵字第12957 號）提起上訴，本院管轄之第二審合
議庭以裁定進行簡式審判程序，判決如下：
    主  文
上訴駁回。
    事實及理由
一、本案經本院審理結果，認第一審以被告甲○○所為係刑法第
    185 條之3 服用酒類不能安全駕駛動力交通工具而駕駛罪、
    同法第284 條第1 項前段之過失傷害罪，分別判處拘役30日
    、拘役50日，如易科罰金均以新臺幣1,000 元折算1 日，並
    定其應執行拘役75日，如易科罰金以新臺幣1,000 元折算1
    日，其認事用法均無違誤，量刑亦屬適當，應予維持，並引
    用如附件第一審判決書所記載之事實、證據及理由（關於告
    訴人于瑄穎所受傷害，另補正「頸椎受傷併四肢無力」）。
二、上訴人依告訴人之請求，提起本件上訴，其上訴意旨略謂：
    被告於飲酒後已不能安全駕駛車輛，仍無照駕駛自用小客車
    ，且於無任何剎車動作之情形下追撞同向前方告訴人所駕駛
    之車輛，致告訴人受傷，告訴人之車輛亦嚴重受損，而被告
    於事發後，迄未與告訴人和解，或對告訴人表達慰問之意，
    亦未賠償告訴人所受之損害，顯見被告惡性重大，原審僅量
    處被告拘役30日、拘役50日，應執行拘役75日，實屬過輕，
    爰依法提起上訴等情。經查，前述上訴意旨所指被告酒後無
    照駕車、追撞告訴人車輛致告訴人受傷、迄未能與告訴人達
    成和解等情節，均已據原審認定明確，並作為量定被告刑度
    時所審酌之事項；另被告於本院審理時，亦向本院表示有意
    願與告訴人和解，僅因囿於告訴人所請求之金額過高，及其
    自身經濟狀況欠佳、無力負擔賠償責任，致無法達成和解等
    語（見本院民國97年3 月26日審判筆錄第2 、3 、5 頁），
    足見被告並無規避其自身應負擔責任之意；本院審酌上情，
    及被告犯後均坦承犯行，態度尚稱良好等一切情狀，認原審
    對於被告上開所宣告之刑，應屬適當，難謂有何輕縱之情；
    上訴人提起本件上訴，指摘原判決量刑過輕，為無理由，應
    予駁回。
據上論斷，應依刑事訴訟第455 條之1 第1 項、第3 項、第364
條、273 條之1 第1 項、第368 條、第373 條，判決如主文。
本案經檢察官劉仕國到庭執行職務
中    華    民    國    97    年    4     月    16    日
                  刑事第一庭  審判長法  官  陳恆寬
                                    法  官  陳明偉
                                    法  官  劉景宜
以上正本證明與原本無異
本判決不得上訴
                                    書記官  謝秀青
中    華    民    國    97    年    4     月    22    日


司法院資訊處製作；財團法人民間司法改革基金會備份。
